臺灣高等法院刑事裁定
110年度抗字第1790號
抗  告  人
即  受刑人  林靖員


上列抗告人即受刑人因聲請撤銷緩刑案件，不服臺灣士林地方法
院中華民國110年10月25日裁定（110年度撤緩字第128號），提
起抗告，本院裁定如下：
    主  文
抗告駁回。                                              
    理  由
一、原裁定意旨略以：受刑人林靖員前因詐欺案件，經臺灣臺北
    地方法院（下稱臺北地院）於民國109年12月29日以109年度
    審簡字第2609號判處應執行有期徒刑8月，緩刑5年，並應給
    付新臺幣（下同）148萬元（自110年1月15日起至全數清償
    完畢日止，按月於每月15日前給付1萬5,000元）予告訴人張
    正德，於110年2月9日判決確定等情，有上開判決書及本院
    被告前案紀錄表在卷可按。審酌受刑人僅於110年1至4月按
    期各給付1萬5,000元，再於同年7月給付5,000元、8月給付7
    ,000元後，即未再為任何給付（亦有陳報狀可佐），實屬違
    反負擔且情節重大，是聲請人聲請撤銷緩刑之宣告，合於刑
    法第75條之1第1項第4款規定，應予撤銷緩刑之宣告等語。
二、抗告意旨略以：受刑人即抗告人林靖員（下稱抗告人）因疫
    情而未能如期還款，已與告訴人協商並得其同意延後還款。
    現有穩定收入，日後必將如期還款，懇請撤銷原裁定云云。
三、按緩刑制度設計之本旨，除可避免執行短期自由刑之流弊外
    ，主要目的是在獎勵惡性較輕者使其遷善，經宣告緩刑後，
    若有具體事證足認受緩刑宣告者並不因此有改過遷善之意，
    即不宜給予緩刑寬典，乃另有撤銷緩刑宣告制度。緩刑宣告
    ，得斟酌情形，命犯罪行為人為下列各款事項：「三、向被
    害人支付相當數額之財產或非財產上之損害賠償」、「受緩
    刑之宣告而有違反第74條第2項第1款至第8款所定負擔情節
    重大者，足認原宣告之緩刑難收其預期效果，而有執行刑罰
    之必要者，得撤銷其宣告」，刑法第74條第2項第3款、第75
    條之1第1項第4款分別定有明文，本條採用裁量撤銷主義，
    賦與法院撤銷與否權限，法官應依職權本於合目的性為裁量
    ，除認定被告於緩刑期間是否有違反所定負擔之事實外，尚
    須進一步審酌該違反情節是否重大至已難收緩刑之預期效果
    ，而確有執行刑罰必要，所謂「情節重大」，乃指受判決人
    顯有履行負擔之可能，而隱匿或處分其財產故意不履行、無
    正當事由拒絕履行或顯有逃匿之虞等情事者而言。準此，上
    揭「得」撤銷緩刑之情形，法官應依職權本於合目的性之裁
    量，妥適審酌被告於緩刑期間內違反應遵守事項之情節是否
    重大，是否已難收其預期之效果，而確有執行刑罰之必要。
四、經查：
  ㈠抗告人前因詐欺案件，經臺北地院以109年度審簡字第2609號
    判處有期徒刑8月，緩刑5年，並應給付148萬元（給付方式
    ：自110年1月起至全數清償完畢日止，於每月15日前給付1
    萬5,000元，至全部給付完畢為止，如一期未給付，視為全
    部到期）予告訴人張正德，於110年2月9日判決確定等情，
    有臺北地院109年度審簡字第2609號簡易判決（見原審卷第9
    至16頁）及本院被告前案紀錄表在卷可按。
　㈡抗告人僅於110年1至4月按期各給付1萬5,000元，再於同年7
    月給付5,000元、8月給付7,000元後，未再為任何給付，且
    為失聯狀態，經告訴人陳報在卷（見原審卷第7頁），足見
    抗告人確未履行前開判決所諭知之緩刑條件，核其行為違反
    刑法第74條第2項第3款之規定。
　㈢抗告人具狀表示因受疫情所累，獲得告訴人體諒，另與告訴
    人協商給付和解金乙節，惟查：
　　⒈抗告人既以上開條件與告訴人達成和解，當係衡量自身經
      濟情況後，認有履行該條件之能力，始應允之。然抗告人
      自前開判決確定之日起迄今，僅依條件履行4期、共給付
      告訴人7萬2,000元，所給付之金額與上開判決所宣告緩刑
      附條件命其應履行之內容相差甚大。
　　⒉又抗告人因病而未到庭陳述或履行和解內容，家屬未予提
      供抗告人之現況，且經告訴人陳稱：已因疫情關係而同意
      抗告人暫緩給付110年5、6月之款項，惟抗告人於7、8月
      仍未依約給付，呈失聯狀態等語，有本院公務電話紀錄3
      份在卷可查（見本院卷第43、51、55頁）。
　　⒊是以，本案無從再預期抗告人猶能恪遵上開判決所定之負
      擔，而得以確保和解條件之履行，顯見原宣告之緩刑難收
      其預期效果，而有執行刑罰之必要。
五、綜上所述，原審法院依檢察官之聲請，認抗告人受緩刑之宣
    告而有違反刑法第74條第2項第3款所定負擔情節重大，原宣
    告之緩刑難收其預期效果，有執行刑罰之必要，依刑法第75
    條之1第1項第4款規定，撤銷抗告人前所受緩刑之宣告，於
    法核無不合，抗告人執前詞提起本件抗告為無理由，應予駁
    回。
據上論斷，應依刑事訴訟法第412條，裁定如主文。
中　　華　　民　　國　　111 　年　　2 　　月　　24　　日
              　  刑事第二十三庭審判長法　官  許永煌
　　　　　　　　　　　　　　　　　    法　官  雷淑雯
　　　　　　　　　　　　　　　　　    法　官  黃美文
以上正本證明與原本無異。
不得再抗告。
                                　    書記官  彭威翔
中　　華　　民　　國　　111 　年　　2 　　月　　25　　日